CÉSAR BLASCO

Desarrollador Frontend

- +54 6453 9321
- cesarblasco.github.io/portfolio
- @ cesarblasco50@gmail.com
- **9** Buenos Aires, Argentina



RESUMEN

Soy un ingeniero de software que le interesa el codigo limpio y las buenas practicas. Soy un especialista en frontend y un desarollador React / Angular y estoy completamente enfocado en React ahora. Tambien he desarrollado algo de backend con lava y frameworks PHP.

EXPERIENCIA

Desarrollador Frontend

Rankmi.com

06/2018 - Ongoing

Servicio de herramientas de manejo y administración de recursos humanos para empresas.

- Desarrollé componentes, módulos y funcionalidades de diversas complejidades usando el framework Angular JS en su versión 1.6.7.
- Refactorize componentes de .js a .ts e hice mejoras a codigo legacy.
- Colaboré en crear y refactorizar componentes para permitir accesibilidad por usuarios limitados o con discapacidades (Estandares WAI ARIA para la web).
- Aprendí React JS y colaboré en la migración de la aplicación de AngularJS a React JS.

Desarrollador Fullstack

Sotec Consulting

1 06/2017 - 06/2018

Agencia de consultoria IT

- Desarrollé componentes, módulos y funcionalidades usando el framework Angular versiones 2 a 5.
- Colaboré en desarrollo de REST APIs usando Spring Framework y Entity Framework con Microsoft SQL Server.
- Participé en proyectos utilizando la metodología Scrum para desarrollo ágil.

HABILIDADES

HTML5	CSS3 / SASS Javasc		ript / ES6	Git	Github
React	Angular	Angularjs	Typescr	ipt	Bootstrap
Laravel	JQuery	Prettier	ES Lint	Font Awesome	
Undersc	ore / Lodas	h			

EDUCACIÓN

Ingeniería en Computación Universidad de Oriente

PROYECTOS

Administración de Clínica Dental

2010 - 2018

♥ Puerto la Cruz, Anzoategui, Venezuela Aplicación para citas, historial clínico y administración de una clínica dental.

- Herramientas usadas: JQuery, Laravel Framework, Boostrap 3, SVG, Raphael JS, MySQL.
- Posee funcionalidades de historial de pacientes y una interfaz que muestra la dentadura del paciente. Permite al usuario mostrar ciertas figuras y colorear cada sección de cada diente de forma individual.

CURSOS

HTML 5 & CSS3 Fundamentals

Microsoft Virtual Academy

Angular: Getting Started (2017)

Pluralsight.com

Agile Project Management, Scrum step by step with examples

Udemy.com

Building applications with React and Redux

Pluralsight.com

IDIOMAS

Español	Nativo
Ingles	Proficiente

Powered by CY Enhancy